【裁判字號】    89,易,2410
【裁判日期】    891227
【裁判案由】    傷害
【裁判全文】
臺灣臺南地方法院刑事判決                        八十九年度易字第二四一號
    公  訴  人  臺灣台南地方法院檢察署檢察官
    被      告  乙○○
右列被告因傷害案件，經檢察官提起公訴 (八十九年度偵字第八四二七號)，本院判
決如左：
    主  文
乙○○傷害人之身體，處拘役伍拾日，如易科罰金，以參佰元折算壹日。緩刑貳年。
    事  實
一、乙○○為台南市安南區「和順長青會」會長，於民國（下同）八十九年六月五日
    二十一時許，該會以慶祝端午節為名義，邀集會員聚餐，席間該會會員甲○○因
    不滿未被安排上台唱歌，遂與乙○○發生爭執，詎乙○○竟基於不惜傷害他人身
    體之間接故意，於預見甲○○在酒醉下遭推擠可能受到擦撞之傷害，仍動手拉扯
    甲○○，致使甲○○因拉扯而受有瘀傷及皮下血腫等傷害。
二、案經被害人甲○○訴由台南市警察局第三分局報告台灣台南地方法院檢察署檢察
    官偵查起訴。
    理  由
一、右揭事實，業據被告乙○○坦承不諱，核與目擊證人陳榮崇於本院審理中證述之
    情節相符，且有傷害診斷書證明書附卷可稽，被告自白確與事實相符，本件事證
    明確，被告前揭犯行堪以認定，應予依法論科。
二、核被告乙○○所為，係犯刑法第二百七十七條第一項之傷害罪。查告訴人甲○○
    與被告發生前開爭執前，於該會會場之舞台階梯上跌倒，而階梯之材質為水泥地
    乙節，業據證人陳崇榮於本院審理中證述明確在卷，是告訴人於驗傷診斷證明書
    上之膝蓋擦傷，當是由此而來，而非遭被告毆打之結果；次查被告乙○○身為會
    長身分，其雖當眾遭告訴人將襯衫撕毀（業據被告當庭提出，但未扣案），且遭
    告訴人追打，然衡諸常情，對酒醉鬧事之婦孺輩會員，亦不至於當眾基於傷害之
    直接故意，而出手毆打之理，是被告應係於閃躲間，發生拉扯致造成告訴人淤傷
    及皮下血腫，公訴意旨認被告係基於直接故意乙節，似有誤會，併此敘明。爰審
    酌被告品行、犯罪動機、犯後態度及所生危害等一切情狀，量處如主文所示之刑
    ，並諭知易科罰金之折算標準。末查被告前未曾受有期徒刑以上刑之宣告，有卷
    附台灣高等法院被告全國前案記錄表一紙可按，其因一時情緒激動而動手拉扯，
    致觸犯本罪，本院認被告經此起訴審判，當知所警惕，信無再犯之虞，本院認所
    宣告之刑以暫不執行為當，並諭知緩刑貳年，以啟自新。
據上論斷，應依刑事訴訟法第二百九十九條第一項前段，刑法第二百七十七條第一項
、第四十一條、第七十四條第一款，罰金罰鍰提高標準條例第一條前段、第二條，判
決如主文。
本案經檢察官張太龍到庭執行職務
中    華    民    國      八十九      年    十二      月    二十七      日
                                  臺灣臺南地方法院刑事第三庭
          法  官  謝家宜
右正本證明與原本無異。
如不服本判決，應於判決送達後十日內，向本院提出上訴狀。
                                          書記官  魏芝雯
中    華    民    國      八十九      年    十二      月    二十七      日
附錄法條：
中華民國刑法第二百七十七條第一項
傷害人之身體或健康者，處三年以下有期徒刑、拘役或一千元以下罰金。


司法院資訊處製作；財團法人民間司法改革基金會備份。
